臺灣高等法院交通事件裁定　　　　　　100年度交抗字第545號
抗　告　人
即受處分人　蔡清龍
上列抗告人因違反道路交通處罰條例案件，不服臺灣板橋地方法
院中華民國100年3月31日裁定（100年度交聲字第642號），提起
抗告，本院裁定如下：
    主  文
抗告駁回。
    理  由
一、原裁定意旨略以：本件抗告人即受處分人蔡清龍（以下稱抗
    告人）違規事實，業據證人即舉發警員吳東昇於原審訊問時
    具結證稱：我是拿測速槍測速，發現異議人超速，再由證人
    林國華開車，上前攔停異議人，由我跟證人林國華共同開單
    。我們當天是在國道一號北向33.1公里外側路肩進行取締超
    速勤務，我拿著測速槍，朝著車流方向進行測速，發現內側
    車輛有1輛車疾駛而來，我用測速槍測得該車子的速度達140
    公里，因為雷射槍是一對一的測速，一次僅能測1輛車，瞄
    準的那輛車子就是測得該車的車速。我確定當時疾駛而來的
    那輛車就是異議人的車子沒有錯等語明確，核與證人即一同
    舉發之警員林國華於原審訊問時證述相符，而證人吳東昇、
    林國華係於執行勤務當中，偶然發現本件違規事實，衡情應
    無設詞攀誣，或虛構違規事實以陷害異議人之可能。況警員
    執行公務時，本身即受有行政懲處責任之監督，且其到庭具
    結作證，更係以刑事責任擔保其證言之真實性，故證人前開
    證述內容，以及其所記錄舉發之本件違規事實，應無不可採
    信之處。再參以本件舉發警員所使用之雷達測速儀，業於98
    年7月6日通過經濟部標準檢驗局檢驗合格，領有檢驗合格證
    書，有效合格期限至99年7月31 日之情，有該局雷達測速儀
    檢定合格證書1紙佐卷可憑，是上開雷達測速儀設備既經經
    濟部標準檢驗局檢驗合格，其準確性當無疑義。是抗告人駕
    駛本件汽車行駛高速公路速度140公里而超過規定最高速限
    （40公里以上未滿60公里）之違規事證明確，原審因以原處
    分機關依道路交通管理處罰條例第33條第1項第1款、第63條
    第1項第3款等規定裁處抗告人罰鍰新臺幣（下同）6,000元
    ，並記違規點數1點，核無違誤，而駁回抗告人之異議。
二、抗告意旨略以：抗告人當時駕駛於第二車道，同時左側及左
    前側另有兩輛車。當抗告人發現警方做出攔停動作時，抗告
    人便將車輛靠右停車，其他兩輛車未依攔停而駛離，警方不
    能因抗告人守法，而認定抗告人違規，如認抗告人有超速違
    規之事實，警方應提出抗告人車速140公里及雷射測速儀對
    準抗告人行駛車輛之證據云云。
三、按汽車行駛於高速公路、快速公路或設站管制之道路，不遵
    使用限制、禁止、行車管制及管理事項之管制規則而有下列
    行為者，處汽車駕駛人新臺幣3,000元以上6,000元以下罰鍰
    ：一、行車速度超過規定之最高速限或低於規定之最低速限
    ，道路交通管理處罰條例第33條第1項第1款定有明文；又汽
    車駕駛人有道路交通管理處罰條例第33條第1項者，記違規
    點數1點，同條例第63條第1項第3款亦有明文。
四、經查：
  (一)抗告人於98年10月15日3時5分許，駕駛車號3488-DU號自用
    小客車，行經國道一號高速公路北上33.1公里，以時速140
    公里之車速行駛，超過最高速限40公里，經內政部警政署國
    道公路警察局第一警察隊警員以雷射測速儀測得抗告人有「
    汽車行駛高速公路速度超過規定最高速限（40公里以上未滿
    60公里」之違規行為，而經內政部警政署國道公路警察局以
    抗告人違反道路交通管理事件逕行舉發，業據證人即舉發警
    員吳東昇於原審調查時證述甚詳（原審卷第23頁背面），核
    與證人即一同舉發之警員林國華於原審調查時證述相符（見
    原審卷第24頁），並有內政部警政署國道公路警察局98年10
    月15日公警局交字第Z00000000號舉發違反道路交通管理事
    件通知單、交通部公路總局臺北區監理所100年2月17日北監
    自裁字第裁40-Z00000000號裁決書等件在卷可稽（見原審卷
    第7頁、8頁）。
  (二)又按雷射測速儀係以雷射光束（不見光）直接瞄準行進中之
    車輛，屬「單點單台」之測速方式，車輛如有超出設定之速
    限即立刻鎖定，而雷射是屬於直線不易擴散的光束，車流量
    大小、旁邊是否另有他車行經，均不影響測速之準確性，而
    本件舉發所用之雷設測速儀器廠牌為LTI、型號為TruSpeed
    號、器號為TS000393號，檢定合格單號碼為J0GB0000000號
    ，檢定日期為98年7月6日，有效期限至99年7月31日，有經
    濟部標準檢驗局雷射測速儀檢定合格證書證號JO0000000號
    一紙在卷可參（見原審卷第21頁），是於抗告人違規之98年
    10月15日，該雷射測速儀器仍在檢驗合格之有效期間內，其
    偵測之準確性自值得信賴。足認抗告人於上揭時地確有「汽
    車行駛高速公路速度超過規定最高速限（40公里以上未滿60
    公里」之違規事實。抗告意旨以同時間抗告人之左側及左前
    側另有兩輛車，警員不能僅以抗告人有停車即認係抗告人違
    規，警員因提出雷射槍對準抗告人車輛及抗告人超速違規之
    證據云云。惟按證人吳東昇、林國華本身屬執行公務警員，
    受有行政懲處責任之監督，嗣到庭具結作證，更以刑事責任
    擔保證詞之真實性，復與抗告人不相識，亦無嫌隙瓜葛，實
    無設詞攀誣或構陷抗告人之必要，是其上開證言當可採信，
    抗告人以上開理由提起抗告，自難認有據。原審因以抗告人
    本件違規事證明確，原處分機關依上開規定裁罰，核屬無誤
    ，而駁回抗告人之異議，並無違誤。綜上，抗告人仍執前詞
    提起本件抗告，為無理由，應予駁回。
五、據上論結，應依道路交通事件處理辦法第25條，刑事訴訟法
    第412條，裁定如主文。
中    華    民    國   100    年    5     月    9     日
                  交通法庭    審判長法  官  宋  祺
                                    法  官  高玉舜
                                    法  官  陳明珠
以上正本證明與原本無異。
不得再抗告。
                                    書記官  胡勤義
中    華    民    國   100    年    5     月    9     日